臺灣高等法院臺中分院刑事判決
111年度原上訴字第31號
上  訴  人  
即  被  告  吳勝源
選任辯護人  張家豪律師（法扶律師）
上  訴  人  
即  被  告  楊承曜
選任辯護人  蔡佩諮律師（法扶律師）
上列上訴人因強盜案件，不服臺灣臺中地方法院110年度原訴字
第78號，中華民國111年2月23日第一審判決（起訴案號：臺灣臺
中地方檢察署110年度偵字第24066、24855、24992號），提起上
訴，本院判決如下：
    主  文
上訴駁回。
    事  實
一、楊承曜（綽號「小猪」）因缺錢花用，遂向其友人吳勝源（
    綽號「浩克」）提議強盜財物，吳勝源遂於民國110年7月18
    日凌晨0時45分許，駕駛車牌號碼000-0000號自小客車至臺中市
    ○○區○○○路0段000號統一超商熊貓門市搭載楊承曜，2人即於
    車上商議實施強盜之具體犯罪計畫，謀議既定，楊承曜、吳
    勝源即共同意圖為自己不法之所有，基於攜帶兇器強盜之犯
    意聯絡，先由吳勝源以通訊軟體「WeChat」聯繫暱稱「醫美
    診所」之人，佯裝欲訂購毒品咖啡包，並約定同日稍晚在臺
    中市太平區國軍臺中總醫院附近會面。嗣於同日凌晨1時38分
    許，吳宥成依暱稱「醫美診所」指示，駕駛車牌號碼000-00
    00號自小客車攜帶毒品咖啡包，前往臺中市○○區○○路0段000
    號前與楊承曜、吳勝源會面進行交易（吳宥成涉犯販賣毒品
    罪嫌另由檢察官偵辦中），楊承曜坐入吳宥成車輛之右後座
    ，旋即自其腰際取出扣案如附表編號1所示客觀上足以對人
    之生命、身體造成危害，足供兇器使用之空氣槍1支（含彈
    匣1個，經鑑定結果無殺傷力）指向吳宥成之後腦勺，此時
    吳勝源再隨之坐上該車副駕駛座，楊承曜持續以空氣槍對著
    吳宥成，並要求其交出車內財物，致吳宥成害怕被開槍遭遇
    不測而不能抗拒，吳勝源則負責搜刮該車內如附表編號3至5
    、7至9所示之行動電話3支、毒品咖啡包1批、愷他命1批、
    現金新臺幣（下同）共7萬元等財物。楊承曜又命吳宥成依其
    指示駕駛該車前行，俟車輛行駛至臺中市北屯區太原路3段與廍仔
    巷交岔路口時，楊承曜乃要求吳宥成下車，並換吳勝源駕駛該
    車逃離，2人再將該車棄置於臺中市烏日區光華街74號快速道
    路橋下，楊承曜、吳勝源即以上開方式，遂行其等強盜財物
    之犯罪計畫。嗣2人於臺中市○區○○路0段0號優勝美地汽車旅館3
    13號房內朋分贓物與贓款，吳勝源分得如附表編號9所示之
    贓款半數3萬5千元、附表編號3所示之行動電話1支，另其餘
    半數贓款3萬5千元、附表編號7至8所示之毒品、附表編號4
    至5所示之行動電話各1支，則均歸由楊承曜所有。嗣吳宥成
    於同年7月19日晚間9時許，前往臺中市政府警察局太平分局
    坪林派出所報案，警方循線於同年7月19日晚間10時許，在臺
    中市○○區○○路0段000號，經吳勝源同意搜索，當場扣得如附
    表編號2所示其所有供本案聯繫使用之行動電話1支、編號3
    所示強盜所得之行動電話1支，及編號6所示之自小客車（車
    輛已發還予吳宥成）；另於同年7月22日下午5時40分許，由
    楊承曜將強盜所得如附表編號4至5所示之行動電話共2支交
    予警方扣押，再經警於同年7月23日中午12時許，持搜索票
    至臺中市○○區○○○○街000號13樓之1進行搜索，並扣得如附表
    編號1所示之空氣槍1把，始循線查獲上情。
二、案經吳宥成訴由臺中市政府警察局太平分局報告臺灣臺中地
    方檢察署檢察官偵查起訴。
    理  由
一、本判決下列引用之言詞及書面陳述等各項證據資料，關於被
    告以外之人於審判外陳述之傳聞供述證據，檢察官、被告、
    辯護人於審判程序中均未爭執其證據能力，本院審酌該等證
    據作成時之情況，並無取證之瑕疵或其他違法不當之情事，
    且與待證事實具有關聯性，應均具有證據能力。其餘認定本
    案犯罪事實之非供述證據，經查並無違反法定程序取得之情
    ，依刑事訴訟法第158條之4規定反面解釋，亦應具證據能力
    。
二、認定犯罪事實所憑證據及理由：
　㈠上開犯罪事實，除被告楊承曜稱未持槍脅迫外，餘俱經被告
    楊承曜、吳勝源坦承不諱，核與其等於警詢、偵查及原審審
    理中供承相符（他卷第11至19、117至123頁；偵一卷第169
    至172頁；偵二卷第259至271頁；偵三卷第31至45、47至49
    頁；原審卷第104、182、276至277頁），即與證人即告訴人
    吳宥成警詢及偵查中之證述、證人即被告楊承曜之配偶由雅
    莉於警詢中之陳述亦相吻合（他卷第21至23、109至114頁；
    偵一卷第175至177頁；偵三卷第101至103頁），復經被告楊
    承曜、吳勝源於偵查中以證人身分結證甚明（他卷第120至1
    22頁；偵一卷第176至177頁），並有臺中市政府警察局太平
    分局坪林派出所110年7月19日職務報告（他卷第9頁）、臺
    中市政府警察局太平分局扣押筆錄、扣押物品目錄表（他卷
    第29至35頁；偵三卷第83至85、111至115頁）、被告吳勝源
    行動電話桌面、通訊軟體「WePlay」、「Wechat」暱稱「小
    豬」之照片及聯絡資料、對話訊息內容翻拍照片共8張（他
    卷第51至54頁）、車牌號碼000-0000號自用小客車棄置地點
    照片、車內蒐證照片（他卷第67、73至75頁）、被告吳勝源
    行動電話通訊軟體「Wechat」與暱稱「小豬」之對話訊息內
    容翻拍照片3張（他卷第68至69頁）、對話訊息譯文（他卷
    第71頁）、自願受搜索同意書（偵一卷第65、87頁）、臺中
    市政府警察局太平分局扣押物品清單、扣案行動電話照片1
    張（偵二卷第321、335頁）、內政部警政署110年8月5日刑
    鑑字第0000000000號鑑定書（偵二卷第315至320頁）、指認
    犯罪嫌疑人紀錄表（偵三卷第69至72、97至100頁）、臺灣
    臺中地方法院110年聲搜字第828號搜索票（偵三卷第109頁
    ）、臺中市政府警察局槍枝初步檢視報告表（偵三卷第117
    至121頁）、槍枝初步照片10張（偵三卷第123至131頁）、
    通聯調閱查詢單及雙向通聯紀錄（偵三卷第133至144頁）、
    車牌號碼000-0000號車行路線圖（偵三卷第155至162頁）、
    路口監視器錄影畫面翻拍照片30張（偵三卷第167至181頁、
    第185至188頁）、大樓電梯監視器錄影畫面翻拍照片（偵三
    卷第181至185頁）、優勝美地汽車旅館登記住宿資料翻拍照
    片1張（偵三卷第187頁）、被告楊承曜行動電話通訊軟體「
    微信」之對話訊息內容翻拍照片20張（偵三卷第193至201頁
    ）、車輛詳細資料報表（偵三卷第221至227頁）、臺中市政
    府警察局太平分局坪林派出所受（處）理案件證明單（偵三
    卷第229頁）、臺中市政府警察局太平分局扣押物品清單及
    扣案行動電話照片（偵三卷第253、259頁）、臺中市政府警
    察局110年8月16日中市警鑑字第0000000000號鑑定書（偵三
    卷第271至273頁）、臺中市政府警察局太平分局偵查隊110
    年9月3日職務報告（偵三卷第255頁）在卷可參，足認被告
    楊承曜、吳勝源之自白與事實相符，堪予採信。
　㈡又被告楊承曜於本院稱伊僅係將空氣槍拿出放在腰部，並未
    指著被害人頭部，無當作兇器使用意圖云云，然查告訴人吳
    宥成於110年7月19日警詢筆錄陳述「（你於何時、何地遭何
    人強盜何物？請詳述）我在110年7月18日01時38分許，在臺
    中市○○區○○路○段000號前遭他人強盜。當時我將自小客車00
    0-0000停放在臺中市○○區○○路○段000號前，後有一名不詳男
    子先靠近我的車子，我先確認他是否為毒品面交對象，對方
    說是，我就將車門鎖打開，他就從右後方上車，一上車就拉
    槍機並拿槍指著我的頭叫我把現金、手機還有毒品拿給他後
    另外一名不詳男子從副駕駛座上車，並拿袋子開始裝上述的
    物品，之後就叫我往前開…。」、「(坐右後方之不詳男子手
    持何種槍枝指著你的頭？）好像是一般的手槍，可是我不知
    道手槍的型號及特徵為何，有聽到他有拉槍機的聲音，並手
    持手槍指著我的後腦」（110他5175卷第21-23頁），於110
    年7月20日偵訊結證：「（原本見面後要如何進行交易？）
    約定在我車上交易，『小豬』從我車子右後方上車，『小豬』上
    車後就拿出手槍並有拉動槍機動作，並抵住我後腦勺，叫我
    把身上全部的現金、毒品、手機拿出來交給他，如果我不照
    做他就要開槍…。（當時『小豬』拿槍抵住你後腦勺，你是否
    無法抗拒被迫得交出財物？）是。不然我生命會受到傷害。
    」、「（所以就強盜過程而言，『小豬』負責拿槍枝抵住你後
    腦，吳勝源則負責搜刮車内財物？）是。」、「（『小豬』有
    無朝車外開槍？）沒有，只有抵住我後腦。」（110他5175
    卷第109-114頁），於110年9月1日偵訊結證「（問：持槍男
    子上車後對你做何舉動讓你被迫交出財物？）他一上車就拉
    動槍機並對著我的後腦勺，所以我無法反抗才會交出車内財
    物。」「（問：當時楊承曜拿槍指著你時是否知道是真槍或
    假槍？）不知道，但當時會讓我以為是真槍，會覺得生命受
    到威脅。」（110偵24066卷第176頁）；又被告吳勝源於110
    年7月20日警詢陳述「（承上，該自小客車000-0000於110年
    07月18日01時37分到達現場（臺中市○○區○○路○段000號前）
    後，你與綽號『小豬』之男子做何事？）綽號『小豬』之男子將
    手槍放在腰間，並用衣服蓋住先走過去，他先上自小客車00
    0-0000的右後座，並將手槍拿出來先控制自小客車000-0000
    駕駛人（吳宥成），過後我接著上該車的副駕駛座，之後綽
    號『小豬』之男子繼續手持手槍抵著吳宥成命令吳宥成把貴重
    的東西都拿出來交給我，並要他將車輛往山上開，開快一點
    ，而我就是拿袋子收毒品、金錢與手機。」「（綽號『小豬』
    之男子上車後是否有手持手槍，並拉槍機抵住被害人吳宥成
    ？）我不知道他有沒有拉槍機，因為我比較晚上車，可是我
    上車時是看到他拿槍抵著吳宥成的後腦。」、「（綽號『小
    豬』之男子是否沿路都將手槍抵在吳宥成的後腦 ？）是，直
    到吳宥成下車為止。」(110他5175卷第11-19頁），於110年
    7月20日偵訊結證「（當日凌晨1時許吳宥成駕駛000-0000自
    小客車到達現場後，你們二人如何實施強盜？）小蜜蜂停好
    車並問『小豬』要什麼，『小豬』回稱『大用、小用』及『喝的』（
    應是指毒品咖啡包），後來由『小豬』先上小蜜蜂車子後座，
    後來用手招我上車，我從副駕上車看到『小豬』用槍指著吳宥
    成的後腦勺，並叫吳宥成將車内錢、毒品及手機交出來，並
    命其往前開，我則把現金、毒品、手機放進袋子。」、「（
    『小豬』上車後是否就持槍抵住吳宥成後腦，並命其交出財物
    ，而由你拿袋子搜刮車内之毒品、現金、手機2支？）是。
    」、「（『小豬』於車内持槍抵住吳宥成後腦時，吳宥成是否
    無法抗拒，被迫交出財物給你們？）是。」（110他5175卷
    第117-123頁），110年8月31日偵訊結證「（楊承曜上小蜜
    峰車子後，楊承曜確實有把槍抵住小蜜蜂後腦？）是。是楊
    承曜先上車後我才上車，我上車前楊承曜在做什麼我不清楚
    ，但我上車後確實有看到楊承曜把槍對著小蜜蜂」(110偵24
    066卷第170-172頁），110年9月9日原審羈押訊問陳述「（
    在自小客車上強盜吳宥成時，是否看到楊承曜拿出槍枝？）
    有。我上車的時候，看到楊承曜拿著槍枝對著吳宥成的後腦
    勺」，即使被告楊承曜於警詢亦供述「…我和吳勝源一前一
    後根據先前計畫分別坐上乘客後座、副駕駛座，我就馬上把
    那把瓦斯手槍拉滑套後，朝吳宥成後腦勺方向指」，被害人
    所述與被告等所述固有槍枝「對著頭部」與「抵著頭部」之
    齟齬，然此僅係細微末節，無礙於被告行為之侵害性，並可
    據以認定被告楊承曜於本院稱伊僅係將空氣槍拿出放在腰部
    ，並未持之脅迫，無當作兇器使用意圖云云，顯與事實不符
    。
　㈢被告楊承曜、吳勝源2人上揭所為，確已至使告訴人不能抗拒
    ：
　1.按強盜罪之強制行為，包括強暴、脅迫、藥劑、催眠術或他
    法，施用此等手段之程度，以客觀上足以壓抑被害人之意思
    自由，至使不能抗拒為已足。所謂「至使不能抗拒」，指其
    強制行為，就當時之具體事實予以客觀之判斷，足使被害人
    身體上或精神上達於不能或顯難抗拒之程度。所謂就當時之
    具體事實予以客觀之判斷，應以通常人之心理狀態為標準，
    綜合考量行為人及被害人客觀之人數、年齡、性別、性格與
    體能，犯行之時間、場所，兇器之有無、種類、使用方法，
    及被害人之主觀情事等各種具體之情況，倘行為人所施之強
    制行為依一般人在同一情況下，其意思自由因此受到壓抑，
    即應論以強盜罪，縱然被害人實際上並無抗拒行為，與本罪
    成立不生影響（最高法院107年度台上字第4712號判決意旨
    參照）。
　2.次按刑法所謂兇器，其種類並無限制，凡客觀上足對人之生
    命、身體、安全構成威脅，具危險性之物品均屬之(最高法
    院102年度台上字第3037號判決意旨參照)。經查，本件被告
    楊承曜所持用如附表編號1所示之空氣槍，經送驗鑑定結果
    ：「研判係非制式空氣槍，以填充氣體為發射動力，經以金
    屬彈丸測試3次，其中彈丸（直徑5.993mm、質量0.882g）最
    大發射速度為61.7公尺/秒，計算其動能為1.67焦耳，換算
    其單位面積動能為5.92焦耳/平方公分」，而未達單位面積
    動能為20焦耳/平方公分之殺傷力動能基準，此有內政部警
    政署刑事警察局110年8月5日刑鑑字第0000000000號鑑定書
    （偵二卷第315至320頁），然經本院當庭勘驗扣案非制式手
    槍(空氣槍)，勘驗結果：1.槍管長度：18公分。2.從握把到
    槍口長度：21公分。3.寬度：13.5公分。4.材質：鋼管、彈
    匣鐵製、握把及槍身為塑鋼製。5.重量：818公克。6.當庭
    試擊二次，擊出白色塑膠粒，有本院勘驗筆錄在卷及槍枝外
    觀及量測照片存卷可憑（偵三卷第123至131頁），故扣案如
    附表編號1所示槍枝雖因發射動能不足，以槍枝射擊之方法
    尚無殺傷力，然該槍枝本體質地堅硬，並具有相當體積、重
    量，如持以揮舞、敲擊人體，在客觀上確足以對人之生命、
    身體安全構成威脅，具有危險性，自屬兇器無疑。
　3.查被告楊承曜於告訴人車內後座，手持客觀上足以對人之生
    命、身體安全構成威脅之空氣槍，自告訴人後方抵住告訴人
    ，再由被告吳勝源負責搜刮車內財物，審酌案發當時已屬深
    夜，告訴人在車內之密閉空間，隻身一人面對具有人數優勢
    之被告楊承曜與吳勝源，衡情一般被害人身處該情境下，身
    心必定處於相當恐懼狀態，擔憂如未依指示交付財物，生命
    、身體安全將遭危害，足認被告楊承曜、吳勝源共同實行之
    前揭行為，已使告訴人陷於孤立無援之境，確已壓抑告訴人
    之意思自由，達於至使不能抗拒之程度甚明。　
　㈣綜上所述，本件事證明確，被告楊承曜、吳勝源上開犯行均
    堪認定，應依法論科。
三、論罪科刑：
　㈠核被告楊承曜、吳勝源所為，係犯強盜罪而有刑法第321條第
    1項第3款之情形，應論以同法第330條第1項之攜帶兇器強盜
    罪。起訴意旨雖認被告2人上開行為僅係犯刑法第328條第1
    項之強盜罪，容有未洽，然本案起訴之基本社會事實同一，
    且經法院依法告知變更後之罪名，給予被告2人、辯護人辯
    明之機會，保障其等防禦權之行使，爰依刑事訴訟法第300
    條規定，變更起訴法條。　　
　㈡被告楊承曜、吳勝源就上開犯行，有犯意聯絡與行為分擔，
    應論以共同正犯。
四、本院之判斷：原審以被告2人犯罪事證明確，並以行為人之
    責任為基礎，審酌被告2人俱正值壯年，不思正當工作途徑
    獲取生活所需，竟因缺錢花用，利用告訴人違法販賣毒品，
    縱遭強盜亦不敢主動報案之心態，共同謀議強盜犯罪計畫，
    在告訴人之自小客車內，持空氣槍脅迫以強盜財物，侵害告
    訴人之財產權益，同時嚴重衝擊社會治安，犯罪情節顯非輕
    微，足見被告2人無視法律之嚴厲禁制，法治觀念薄弱，且
    迄今尚未與告訴人和解以企求原諒，所為殊值非難，自應受
    有相當程度之刑事非難，不宜輕縱；惟考量2被告犯後就所
    為強盜犯行自始均坦承不諱，態度非劣；又其等強盜所得之
    自小客車業已發還告訴人，此有贓物領回保管單在卷可參（
    他卷第49頁），略為降低犯罪所生之損害；另考量被告楊承
    曜係首倡謀議而觸發本案犯罪，且負責持槍脅迫告訴人，再
    由被告吳勝源搜刮車內財物之2人分工角色，兼衡其等之犯
    罪動機、目的、犯罪手段、前科素行，暨被告楊承曜於原審
    審理中自陳國中肄業、之前為直播主販售精品、月收入約3
    萬多元、已婚、育有1名1歲未成年子女、整體經濟狀況困苦
    ；被告吳勝源陳稱高中肄業、之前從事鐵工、日薪約1千5百
    元、未婚、整體經濟狀況普通等語（原審卷第277至278頁）
    之智識程度、經濟與家庭生活狀況等一切情狀，量處被告楊
    承曜有期徒刑7年6月、被告吳勝源有期徒刑7年2月，並就其
    等犯罪工具等宣告沒收（詳后），暨說明被告2人無情堪憫
    恕之情，是並無依刑法第59條規定減輕之餘地，認事用法核
    無違誤，被告2人上訴意旨請求從輕均無理由，應予駁回。
五、沒收部分：
　㈠按刑法上責任共同原則，係指共同實行犯罪行為之人，在合
    同意思範圍以內，各自分擔犯罪行為之一部，相互利用他人
    之行為，以達其犯罪之目的者，即應對於全部所發生之結果
    共同負責。亦即責任共同原則僅在處理共同犯罪參與關係中
    責任之認定，與犯罪工具物之沒收重在犯罪預防並遏止犯罪
    ，及犯罪所得之沒收旨在澈底剝奪犯罪利得以根絕犯罪誘因
    ，係屬兩事。又沒收固為刑罰與保安處分以外之獨立法律效
    果，但沒收人民財產使之歸屬國庫，係對憲法所保障人民財
    產基本權之限制，性質上為國家對人民之刑事處分，對人民
    基本權之干預程度，不亞於刑罰，原則上仍應恪遵罪責原則
    ，並應權衡審酌比例原則，尤以沒收之結果，與有關共同正
    犯所應受之非難相較，自不能過當。從而，共同正犯間關於
    犯罪所得、犯罪工具物應如何沒收，仍須本於罪責原則，並
    非一律須負連帶責任；況且應沒收物已扣案者，本無重複沒
    收之疑慮，更無對各共同正犯諭知連帶沒收或重複諭知之必
    要，否則即科以超過其罪責之不利責任。因之，最高法院往
    昔採連帶沒收共同正犯犯罪所得，及就共同正犯間犯罪工具
    物必須重複諭知之相關見解，業經最高法院104年度第13次
    、107年度第5次刑事庭會議決議不再援用或不再供參考，並
    改採共同正犯間之犯罪所得應就各人實際分受所得部分而為
    沒收；而犯罪工具物須屬被告所有，或被告有事實上之處分
    權時，始得在該被告罪刑項下併予諭知沒收，至於非所有權
    人，又無共同處分權之共同正犯，自無庸在其罪刑項下諭知
    沒收（最高法院107年度台上字第3581號判決意旨參照）。
　㈡經查：
　1.扣案如附表編號1所示之空氣槍1把，係供本案強盜犯行所用
    之物，且為被告楊承曜所有，此經被告楊承曜於法院審理中
    供承在卷（原審卷第182頁），依刑法第38條第2項規定，自
    應在被告楊承曜之罪刑項下宣告沒收。
　2.扣案如附表編號2所示行動電話1支，係屬被告吳勝源所有且
    供本案強盜犯行所用之犯罪工具（原審卷第39頁），故應依
    刑法第38條第2項規定，於被告吳勝源之罪刑項下宣告沒收
    。　　
  3.扣案如附表編號3至5所示之行動電話3支，俱屬被告楊承曜
    、吳勝源共同強盜所得之財物，其中附表編號3所示之行動
    電話1支歸由被告吳勝源取得，其餘附表編號4至5所示之行
    動電話共2支則歸由被告楊承曜乙情，業據被告吳勝源、楊
    承曜於偵查及法院審理中供承在卷（他卷第119頁、偵二卷
    第265頁、原審卷第39至40、182頁），自應依刑法第38條之
    1第1項規定，就被告楊承曜、吳勝源各自分獲之犯罪所得，
    分別於其等之罪刑項下宣告沒收；又如附表編號9所示之7萬
    元，亦屬被告楊承曜、吳勝源本案強盜之財物，2人各分得3
    萬5千元乙節，亦據被告2人供述明確（原審卷第39、182頁
    ），雖此部分犯罪所得未扣案，仍應依刑法第38條之1第1項
    、第3項之規定，就被告楊承曜、吳勝源各自分獲之犯罪所
    得各3萬5千元，分別於其等之罪刑項下宣告沒收，並於全部
    或一部不能沒收或不宜執行沒收時，追徵其價額。
　4.附表編號7至8所示之毒品咖啡包、第三級毒品愷他命各1批
    ，係本案強盜之財物且歸由被告楊承曜所有，固屬被告楊承
    曜本案之犯罪所得；然該等毒品均未經扣案，佐以被告楊承
    曜於偵查供稱：強盜之毒品皆已施用完畢等語（偵二卷第26
    5頁），依卷內事證尚查無積極證據證明現仍存在，且該等
    物品之性質係屬違禁物，禁止買賣，如予追徵價額於法亦有
    未當，故不予諭知沒收（銷燬）或追徵。
　5.至扣案如附表編號6所示之自用小客車，業經發還予告訴人
    ，此有贓物領回保管單在卷可查（他卷第49頁），自不予宣
    告沒收，附此說明。　
據上論斷，應依刑事訴訟法第368條，判決如主文。
本案經檢察官張子凡提起公訴，檢察官林蓉蓉到庭執行職務。
中　　華　　民　　國　　111 　年　　8 　　月　　31　　日
            刑事第九庭　  審判長法　官　紀  文  勝
                                法　官　賴  妙  雲
                                法　官　姚　勳　昌
以上正本證明與原本無異。              
如不服本判決應於收受送達後二十日內向本院提出上訴書狀，其
未敘述上訴理由者，並得於提起上訴後二十日內向本院補提理由
書狀（均須按他造當事人之人數附繕本）「切勿逕送上級法院」
。因疫情而遲誤不變期間，得向法院聲請回復原狀。
告訴人或被害人如不服判決，應備理由具狀向檢察官請求上訴，
上訴期間之計算，以檢察官收受判決正本之日起算。  
                                書記官  溫  尹  明
中　　華　　民　　國　　111 　年　　8 　　月　　31　　日
附錄本案論罪科刑法條全文
中華民國刑法第330條
（加重強盜罪）
犯強盜罪而有第321條第1項各款情形之一者，處7年以上有期徒
刑。
前項之未遂犯罰之。

附表：
編號   物品名稱 所有人 持有人 數量 備註  1 空氣槍 楊承曜 1把 經鑑定結果無殺傷力  2 IPhone 11紅色行動電話 吳勝源 1支   3 IPhone 8白色行動電話 吳勝源 1支   4 IPhone 11黑色行動電話 楊承曜 1支   5 IPhone行動電話 楊承曜 1支   6 車牌號碼000-0000號自小客車 吳勝源 1臺 已發還予吳宥成  7 毒品咖啡包 楊承曜 1批 未扣案  8 愷他命 楊承曜 1批 未扣案  9 現金 吳勝源 楊承曜 7萬元 未扣案 吳勝源、楊承曜各分得3萬5千元